【裁判字號】    97,易,895
【裁判日期】    971121
【裁判案由】    傷害等
【裁判全文】
臺灣臺南地方法院刑事判決              97年度易字第895號
公  訴  人  臺灣臺南地方法院檢察署檢察官
被      告  乙○○
            甲○○
上列被告等因傷害等案件，經檢察官提起公訴（97年度偵字第57
40號），本院判決如下：
    主  文
乙○○服用酒類，不能安全駕駛動力交通工具而駕駛，處罰金新
臺幣陸萬元，如易服勞役，以新臺幣壹仟元折算壹日；又共同對
於公務員依法執行職務時，施強暴，處拘役貳拾日，如易科罰金
，以新臺幣壹仟元折算壹日；又以加害生命、身體、財產之事，
恐嚇他人致生危害於安全，處拘役貳拾日，如易科罰金，以新臺
幣壹仟元折算壹日。應執行拘役參拾日，罰金陸萬元，拘役如易
科罰金，罰金如易服勞役，均以新臺幣壹仟元折算壹日。緩刑貳
年，緩刑期內付保護管束，並應依執行檢察官之命令，向指定之
公益團體、地方自治團體或社區，提供肆拾小時之義務勞務。
甲○○共同對於公務員依法執行職務時，施強暴，處拘役貳拾日
，如易科罰金，以新臺幣壹仟元折算壹日；又以加害生命、身體
之事，恐嚇他人致生危害於安全，處拘役貳拾日，如易科罰金，
以新臺幣壹仟元折算壹日。應執行拘役參拾日，如易科罰金，以
新臺幣壹仟元折算壹日。緩刑貳年。
乙○○、甲○○被訴侵入住宅、毀損及傷害部分均公訴不受理。
    事  實
一、
(一)、乙○○明知酒醉駕車易肇生公共危險，詎仍於民國97年4月6
    日17時許，在其上開住處飲用啤酒3瓶，直至同日19時結束
    ，已達不能安全駕駛之程度後，旋即騎乘車號830-BZU號重
    型機車，前往其女友丁○○位於臺南縣七股鄉城內村1鄰城
    內1號之住處外。嗣於同日19時20分許，因其欲邀丁○○外
    出，惟經丁○○及丁○○之母戊○○所拒，竟心生不滿，未
    經戊○○等人同意，即翻越戊○○等人上開住處圍牆入內（
    乙○○所涉侵入住宅部分業經撤回告訴），並以圍牆內之磚
    頭朝戊○○丟擲，但未擲中戊○○，而僅砸毀停放於該處、
    為丁○○之弟丙○○向友人借用之車號OK-2601號自小客車
    右前車窗玻璃等處（乙○○所涉毀損部分業經撤回告訴），
    嗣並欲追打戊○○，適經戊○○之子丙○○目擊，為保護戊○○免受乙○○攻擊，乃與乙○○發生拉扯，進而徒手互毆
    ，戊○○亦持木劍乙支欲協助阻止乙○○之攻擊，丙○○因
    而受有左眼挫傷瘀青、2╳2公分擦傷、頭部外傷等傷害（乙○○所涉傷害部分業經撤回告訴），乙○○亦因而受有雙側
    上肢鈍挫傷、左大腿鈍挫傷、胸部鈍挫傷、頭部外傷合併左
    眼鈍挫傷等傷害（戊○○、丙○○二人涉嫌傷害部分，均另
    經檢察官為不起訴處分）。嗣經丁○○介入阻止，並經鄰人
    報警處理，乙○○乃先行駕駛其上開機車返回其住處。
(二)、嗣乙○○之父甲○○見乙○○受有上開傷害，竟因不甘乙○○遭丙○○毆打成傷，乃再搭乘乙○○所駕之車號TI-7903
    號自小客車返至戊○○上開住處興師問罪，並由乙○○先駕
    車於戊○○住處外衝撞丙○○，幸經丙○○即時閃避而未受
    傷，斯時因警員己○○已獲報於現場調查上開傷害等案件，
    詎乙○○、甲○○等二人仍基於妨害公務之共同犯意聯絡，
    分持鋁棒及土披等各乙支欲毆打丙○○，丙○○等人乃立即
    躲入住處，並由己○○當場口頭及鳴槍予以制止，惟乙○○
    、甲○○等二人仍不置理，而與己○○發生拉扯，嗣並強行
    踹門進入戊○○上開住處，乙○○並進而砸毀戊○○住處之
    房間門板2片、電熱水瓶乙個、桌子乙張，甲○○、乙○○
    並分別持鋁棒、鐵製土披，共同砸毀停於該處之戊○○車號
    3428-SW號自小客車前擋風玻璃乙片，甲○○並向丙○○恐
    嚇稱：「我58歲，要配你20幾歲（指其要與丙○○同歸於盡
    之意）」，致丙○○心生畏懼。嗣經支援警力趕至現場，始
    壓制乙○○、甲○○等二人，並測得乙○○之呼氣酒精濃度
    測試值為0.72MG/L，另扣得上開鋁棒及土披等各乙支，而查
    知上情。
(三)、乙○○復於同年月20日許凌晨4時許，致電丁○○而向丁○○恐嚇稱要向丁○○家潑汽油而同歸於盡等語，致丁○○心
    生畏懼，致生危害於安全。
二、案經戊○○、丙○○等二人訴由臺南縣警察局佳里分局報告
    台灣台南地方法院檢察署檢察官偵查起訴。
    理  由
壹、有罪部份
一、證據能力之判斷：按被告以外之人於審判外之陳述，雖不符
    刑事訴訟法第159條之1至第159條之4之規定，而經當事人於
    審判程序同意作為證據，法院審酌該言詞陳述或書面陳述作
    成時之情況，認為適當者，亦得為證據；又當事人、代理人
    或辯護人於法院調查證據時，知有第159條之5第1項不得為
    證據之情形，而未於言詞辯論終結前聲明異議者，視為有前
    項之同意，為刑事訴訟法第159條之5第1項、第2項所明文。
    又當事人或辯護人於調查證據時，知有刑事訴訟法第159條
    第1項不得為證據之情形卻表示「沒有意見」，而未於言詞
    辯論終結前聲明異議者，應視為已有將該等傳聞證據採為證
    據之同意，業據最高法院93年度臺上字第3533號及94年度台
    上字第2976 號判決闡釋明確。本件公訴人、被告對於本件
    證據資料之證據能力均未表示意見及爭執，故認本件所有供
    述及非供述之證據資料均有證據能力，合先敘明。
二、訊據被告乙○○、甲○○對於上開事實之犯行均坦承不諱，
    核與證人戊○○、丙○○、己○○於偵訊中之證述及戊○○
    、丙○○、丁○○於警詢中證述相符，並有卷附酒精濃度測
    試紙、佳里綜合醫院97年4月29日診斷證明書、搜索扣押筆
    錄、扣押物品目錄表各1紙、土披及球棒照片3張、扣案土披
    及球棒各1支、現場照片5張可證，足認其等自白與事實相符
    ，被告犯行已堪認定。
三、核被告乙○○所為，係犯刑法第185條之3之公共危險罪、第
    135條第1項之妨害公務罪、第305條之恐嚇危害安全罪。其
    上開二次酒醉駕車犯行，時間相近、地點及方式相同，應係
    基於接續犯意而為之，以一罪論。又其上開所犯三罪間，犯
    意各別、行為互殊，應予分論併罰。另被告甲○○之所為，
    係犯刑法第135條第1項之妨害公務罪嫌、第305條之恐嚇危
    害安全等罪嫌，其上開所犯二罪間，犯意各別、行為互殊，
    亦予應分論併罰。被告乙○○與甲○○，就上開妨害公務犯
    行有犯意聯絡及行為分擔，為共同正犯。爰審酌被告乙○○
    罔顧公眾交通安全，酒後猶駕駛動力交通工具於道路上，經
    警察獲時呼氣酒精濃度數值高達每公升0.72毫克，對交通安
    全之影響程度甚鉅，又僅因感情細故即藉酒衝動行事而妨害
    員警執行公務，侵害國家公務之執行，且事後不思反省，改
    以理性方式妥善解決感情問題，反以恫嚇之言詞相加予丁○○，惡行非輕；另被告甲○○為人父者，不思以身作則，反
    率子行暴，妨害員警執行公務，侵害國家公務之執行，又以
    恫嚇之言詞加予丙○○，目無法紀，然念其等係因酒後一時
    失控，且於本院審理時均坦承犯行，並積極與被害人金素貞
    、丙○○達成和解，此有臺南縣將軍鄉調解委員會調解書1
    紙附卷可稽（見本院卷第28頁），態度尚稱良好等一切情狀
    ，分別量處如主文所示之刑，並定其應執行之刑。
四、本院審酌被告乙○○、甲○○二人前均未曾因故意犯罪受有
    期徒刑以上刑之宣告，有前述前案紀錄表可參，僅因一時失
    慮，致罹刑典，且其犯後均坦承全部犯行並深表悔意，且已
    積極與被害人達成和解，經此偵查及審判教訓，應知警惕，
    信無再犯之虞，本院認對被告乙○○、甲○○二人前揭所宣
    告之刑，以暫不執行為適當，爰就被告二人均諭知緩刑二年
    ，以勵自新。惟因被告乙○○年僅二十餘歲，正值壯年且四
    肢健全，竟為上揭酒後駕車、妨害公務、恐嚇犯行，顯係欠
    缺尊重他人生命、身體安全之正確觀念，為使被告乙○○於
    緩刑期內能深知警惕，強化法治觀念，並使其緩刑宣告不致
    輕易遭到撤銷，爰併依刑法第74條第2項第5款規定，命被告
    乙○○於緩刑期內，依執行檢察官之命令，向指定之公益團
    體、地方自治團體或社區，提供各如主文所示之義務勞務，
    且依刑法第93條第1項第2款之規定，於緩刑期內併付保護管
    束。
五、末按扣案之鋁棒及土披各1支雖分為被告乙○○、甲○○所
    有，然係供渠等用以毀損被害人所有之物所用（毀損部分業
    經告訴人撤回告訴，詳下），並非供其等犯本件上開論罪科
    刑之犯行所用之物，爰不予宣告沒收，附此敘明。
貳、不受理部分
一、按告訴乃論之罪，告訴人於第一審辯論終結前得撤回其告訴
    ，又告訴經撤回者，應諭知不受理之判決，刑事訴訟法第
    238條第1項、第303條第3款分別定有明文。
二、本件告訴人戊○○、丙○○告訴被告乙○○、甲○○侵入住
    宅、毀損及傷害案件，起訴書認係觸犯刑法第306條第1項之
    侵入住宅罪、同法第354條之毀損罪及同法第277條第1項之
    傷害罪，依同法第308條第1項、第357條、第287條之規定，
    須告訴乃論。茲因告訴人戊○○、丙○○具狀撤回傷害告訴
    ，有刑事撤回告訴狀一紙附卷可稽（見本院卷第33頁），揆
    諸前開說明，從而被告乙○○與甲○○被訴侵入住宅、毀損
    及傷害部分，爰不經言詞辯論，均逕為諭知公訴不受理之判
    決。
據上論斷，應依刑事訴訟法第299條第1項前段、第303條第3款，
刑法第28條、第135條第1項、第185條之3、第305條、第41條第1
項前段、第51條第6款、第74條第2項第5款、第93條第1項第2款
，刑法施行法第1條之1，判決如主文。
本案經檢察官庚○○到庭執行職務。
中    華    民    國    97    年    11    月    21    日
                  刑事第十庭        法  官  高如宜
以上正本證明與原本無異。
如不服本判決應於收受本判後10日內向本院提出上訴書狀，並應
敘述具體理由。如未敘述上訴理由者，應於上訴期間屆滿後20日
內向本院補提理由書狀（均須按他造當事人之人數附繕本）「切
勿逕送上級法院」。
                                    書記官  陳姿利
中    華    民    國    97    年    11    月    25    日
附錄所犯法條：
中華民國刑法第135條第1項
對於公務員依法執行職務時，施強暴脅迫者，處3年以下有期徒
刑、拘役或 3 百元以下罰金。
中華民國刑法第185條之3
服用毒品、麻醉藥品、酒類或其他相類之物，不能安全駕駛動力
交通工具而駕駛者，處1年以下有期徒刑、拘役或科或併科15萬
元以下罰金。
中華民國刑法第305條
以加害生命、身體、自由、名譽、財產之事，恐嚇他人致生危害
於安全者，處 2 年以下有期徒刑、拘役或 3 百元以下罰金。


司法院資訊處製作；財團法人民間司法改革基金會備份。
